臺灣板橋地方法院刑事判決　　　　　　　　　　　　　九十三年度訴字第六二二號
　　公　訴　人　臺灣板橋地方法院檢察署檢察官
　　被　　　告　乙○○
右列被告因違反毒品危害防制條例案件，經檢察官提起公訴（九十三年度毒偵緝字第
一二五、一三０號），本院依簡式審判程序判決如左：
    主  文
乙○○連續施用第一級毒品，處有期徒刑壹年。扣案之海洛因殘渣袋伍個均沒收銷燬
之。又連續施用第二級毒品，處有期徒刑肆月。扣案之安非他命壹包（淨重零點零
公克）沒收銷燬之。主刑部分應執行有期徒刑壹年貳月。
    事  實
一、乙○○有妨害自由、煙毒、麻藥、偽造文書等前科，其中因違反肅清煙毒條例及
    麻醉藥品管理條例案件，經本院以八十二年度訴字第三一七一號判決分別判處有
    期徒刑二年二月、五月，應執行有期徒刑二年五月確定；又因偽造文書案件，經
    本院以八十三年度易字第六五四六號判決判處有期徒刑四月確定；復因違反麻醉
    藥品管理條例案件，再經臺灣高等法院以八十四年度上更(一)字第八六九號判決判
    處有期徒刑五年二月確定。上開徒刑經接續執行後，乙○○於民國八十六年十月
    十八日因縮短刑期假釋出監，惟其嗣又經撤銷假釋於九十三年四月五日入監執行
    殘刑（不構成累犯）。
二、乙○○前因施用毒品案件，經本院以八十八年度毒聲字第二一七三號裁定送觀察
    、勒戒後，認無繼續施用毒品之傾向，由臺灣板橋地方法院檢察署檢察官於八十
    八年四月三十日以八十八年度偵緝字第六四五號、六六二號、六六三號、六六四
    號為不起訴處分確定。詎其仍未戒除毒癮，復基於施用第一級毒品海洛因及第二
    級毒品安非他命之概括犯意，自九十一年三、四月間起至九十三年三月五日下午
    某時止，連續在臺北縣板橋市○○街七十三巷十九號之二、同市○○路九十一巷
    十五號之友人住處等地，以將海洛因粉末捲入香菸中，再點火吸食之方式，非法
    施用第一級毒品海洛因多次，又以將安非他命置於玻璃球管吸食器內，再以火置
    於其下方燒烤使安非他命產生煙霧而加以吸用之方式，非法施用第二級毒品安非
    他命多次，有時一星期約施用二至三次，有時則一星期均未施用。嗣為警分別於
    九十二年一月十五日晚間十時五十分許在臺北縣板橋市○○街七十三巷十九號之
    二及同年一月二十四日晚間八時許在臺北縣板橋市○○路九十一巷十五號前查獲
    ，並分別扣得第二級毒品安非他命一包（淨重○‧○三公克）、安非他命吸食器
    一組、注射針筒二支及第一級毒品海洛因殘渣袋五個等物。又乙○○為逃避刑責
    ，竟冒用其弟黃金峰之名應訊（偽造文書部分業經另行起訴），嗣經前開檢察署
    檢察官依法傳喚黃金峰到庭，始知於上開時、地施用毒品之人為乙○○之情。
三、案經臺灣板橋地方法院檢察署檢察官自動檢舉偵查起訴。
    理  由
一、右揭事實，業據被告乙○○於本院審理中供承不諱，而其於九十二年一月十五日
    凌晨一時許在臺北縣政府警察局新莊分局泰山分駐所，及九十二年一月二十四日
    晚間十時許在臺北市政府警察局大安分局敦化南路派出所經警所採集之尿液經送
    鑑驗結果，確均呈嗎啡及安非他命陽性反應乙節，亦有臺灣檢驗科技股份有限公
    司九十二年一月三十日CH/2003/10312號濫用藥物尿液檢驗報告，及臺北市立療
    養院九十二年二月七日煙毒尿液檢驗報告各一紙附卷可稽，復有海洛因殘渣袋五
    個扣案可佐，被告自白既有上開證據足資補強，應堪信為真實。又被告前因施用
    毒品案件，經送觀察、勒戒後，認無繼續施用毒品之傾向，由前開檢察署檢察官
    於八十八年四月三十日以八十八年度偵緝字第六四五號、六六二號、六六三號、
    六六四號為不起訴處分確定等情，有上開處分書、臺灣高等法院被告全國前案紀
    錄表各一份在卷可憑，其再犯本件施用第一、二級毒品之罪，係於觀察、勒戒執
    行完畢釋放後，五年內再犯該條例第十條第一、二項之罪，依毒品危害防制條例
    第二十三條第二項規定，應逕予論罪科刑。據此，本件事證明確，被告犯行堪以
    認定。
二、按海洛因、安非他命分別係毒品危害防制條例第二條第二項第一款、第二款所稱
    之第一級、第二級毒品。核被告所為，係分別觸犯上開條例第十條第一項之施用
    第一級毒品罪及同條第二項之施用第二級毒品罪。被告為施用第一級毒品海洛因
    及第二級毒品安非他命而持有之行為，均為其施用之高度行為所吸收而不另論罪
    。又被告先後多次施用第一級毒品海洛因及第二級毒品安非他命之犯行，均時間
    緊接，方法相同，所犯係構成要件相同之罪名，顯係基於概括犯意反覆為之，各
    應依刑法第五十六條連續犯之規定論以一罪，並均加重其刑。又被告所犯上開二
    罪，犯意各別，行為互殊，應予分論併罰。另毒品危害防制條例雖於九十二年七
    月九日修正公布、九十三年一月九日施行，惟本件被告所為乃係連續犯，其一部
    分之行為既係於該條例修正施行後所為，即不涉及刑罰法律之變更，附此敘明（
    參照最高法院二十七年上字第一六０七號判例意旨）。本院爰審酌被告前有多次
    麻藥及違反毒品危害防制條例之前科，有卷附臺灣高等法院被告全國前案紀錄表
    乙份可按，猶不知悔改而再犯本件施用毒品之犯行，顯見其戒除毒癮之意志薄弱
    ，惟其施用毒品係自戕行為，對他人法益尚無具體危害，及其施用毒品之動機、
    時間、次數暨犯罪後坦承犯行，態度良好等一切情狀，分別量處如主文所示之刑
    ，並定其應執行之刑。
三、扣案之第二級毒品安非他命一包（淨重零點零三公克）係毒品，另含有殘餘海洛
    因之殘渣袋五個，因無法將其上之第一級毒品海洛因自殘渣袋中析離，不論屬於
    犯人與否，均應依毒品危害防制條例第十八條第一項前段規定沒收銷燬之；又扣
    案之安非他命吸食器一組，注射針筒二支，被告否認為其所有，由警訊筆錄中同
    案被告簡美雲承認該吸食器為其所有，及上開扣案物品之扣押物品目錄表「所有
    人、持有人、保管人」欄中均係由簡美雲簽名等情觀之，被告所辯尚非不可採信
    ，且上開扣案物品亦非專供施用毒品之器具，復查無證據足資證明係被告所有供
    犯罪所用之物，爰不另為沒收之諭知。
四、本件公訴人原雖僅起訴被告於九十二年一月十六日凌晨一時許及同年月二十四日
    晚間十時許為警採尿前回溯二十六及九十六小時內之某時，連續施用第一級毒品
    海洛因、第二級毒品安非他命之行為，惟被告自九十一年三、四月間起至九十三
    年三月五日下午某時止，在前揭處所為施用第一級毒品海洛因、第二級毒品安非
    他命多次之行為，既係基於概括之犯意為之，為連續犯，屬裁判上之一罪，其一
    部起訴之效力及於全部，基於審判不可分原則，本院自得併予審究，附此敘明。
據上論斷，應依刑事訴訟法第二百七十三條之一第一項、二百九十九條第一項前段，
毒品危害防制條例第十條第一項、第二項、第十八條前段，刑法第十一條前段、第五
十六條、第五十一條第五款，判決如主文。
本案經檢察官甲○○到庭執行職務。
中　　　華　　　民　　　國　　九十三　　年　　　六　　　月　　　九　　　日
                                    臺灣板橋地方法院刑事第一庭
                                          法  官  張 紹 省
右正本證明與原本無異。
如不服本判決應於送達後十日內向本院提出上訴狀。
                                          書記官  周 雅 玲
中　　　華　　　民　　　國　　九十三　　年　　　六　　　月　　　九　　　日
附錄本案論罪科刑法條：
毒品危害防制條例第十條
施用第一級毒品者，處六月以上五年以下有期徒刑。
施用第二級毒品者，處三年以下有期徒刑。
